# 非职工福利费的会计处理

提问人：sodom2011 时间：2021-07-03 20:41:00
我司给符合条件的员工提供租房福利，即对新入职员工的周转性租房以及员工宿舍。每名员工负担其中的部分费用。对于这种非货币性福利，是否应按租金计入职工福利费，对于员工负担部分冲减相关费用来处理？

回答人：chenyiwei
计入职工福利费的金额是各年度实际由本企业承担的租金支出，即本企业对外支付的租金减去员工个人承担部分。
执行新租赁准则后，计入职工福利费的金额为每年的使用权资产折旧减去本年度由员工个人承担的金额。